臺灣高等法院臺中分院刑事判決　　　　　　　　民國九十四年交上訴字第三一號
　　上　訴　人
　　即　被　告　乙○○
　　　　　　　　甲○○
右上訴人等因公共危險案件，不服臺灣臺中地方法院中華民國九十三年十月十三日第
一審判決（民國九十三年度交訴字第八一號，起訴案號：臺灣臺中地方法院檢察署民
國九十三年度偵字第八六六九號），提起上訴，本院判決如左：
　　主      文
原判決關於乙○○、甲○○部分撤銷。
乙○○、甲○○均無罪。
　　理      由
一、公訴意旨略以：乙○○（駕駛車號二Ｖ－二六三二號自用小客車）、甲○○（駕
    駛車號Ｂ五－五九五一號自用小客車），與已由原審法院判刑之劉士旗（駕駛車
    號ＱＰ－四三二○號自用小客車）、江國邦（駕駛車號八Ｎ－六○八三號自用小
    客車）、何榮壽（駕駛車號六八一九－ＨＱ號自用小客車）、張敬群（駕駛車號
    九Ｕ－四五七八號自用小客車）等人於民國（下同）九十三年二月二十二日凌晨
    一時三十分許，在臺中市○○路至中港路間之環中路附近，參與由多名駕駛不詳
    車號自用小客車之不詳人士所集結之飆車活動，並於集結時停放在環中路內、外
    側快車道上，妨害往來之交通安全。除甲○○、何榮壽外，其餘人再將其自小客
    車移動至環中路迴車道上，集體佔據道路壅塞道路通行，觀看一部不詳車號之喜
    美牌自小客車進行甩尾表演，致生往來之危險，嗣經驅離而分散流竄。因認乙○
    ○、甲○○涉有刑法第一百八十五條第一項之妨害公眾往來之安全罪嫌云云。
二、按犯罪事實應依證據認定之，無證據不得認定犯罪事實；又被告或共犯之自白不
    得作為有罪判決之唯一證據，仍應調查其他必要之證據，以察其是否與事實相符
    ，刑事訴訟法第一百五十四條第二項，第一百五十六條第二項，分別定有明文。
    次查，刑法第一百八十五條第一項所謂「壅塞陸路」，致生往來之危險，係以有
    形之障物，截斷或杜絕公眾往來之設備而言，且須達於與損壞同等程度者始足
    當之，若僅因逆向停車，造成交通阻塞，是否即已達於壅塞陸路之程度，不無疑
    問（最高法院八十六年台上字第五六四號判決參照）。再者，「致生往來之危險
    」，為刑法第一百八十五條第一項公共危險罪名之構成要件之一，故事實欄若僅
    記載上訴人推由其他共犯駕駛大貨車聚集圍堵佔用雙向車道，壅塞交通，使公路
    運輸中斷三小時，「致生往來之危險」等情，究竟發生何種具體之危險，未依該
    法律概念載明具體之社會事實，自不足資為適用上開法條罪名之依據，（最高法
    院八十六年台上字第七三六九號亦著有判決）。又若二十餘人一起以時速七十公
    里之蛇行方式競駛於快慢車道，使路面壅塞，其他人無法行駛，亦已達於壅塞陸
    路致生往來危險罪之程度（最高法院八十九年台上字第一八四八號判決參照）。
三、本件公訴人認上開被告二人涉有刑法第一百八十五條第一項之公共危險罪，無非
    以上開事實，業據員警蒐證屬實，有現場拍攝錄影光碟在卷可佐，並有員警職務
    報告書、飆車路線圖、蒐證錄影之翻拍照片、舉發違反道路交通管理事件通知單
    及責付保管書附卷可資佐證為主要論據。
四、惟訊之被告乙○○、甲○○均堅決否認其有壅塞道路，致生公共危險之犯行，辯
    稱，彼等係停車在路邊，那邊本來就有人停車，彼等因看有人飆車，停了幾分鐘
    就開走云云。彼二人在檢警偵訊中及原審審理時亦均有類似之辯解。蒐證警員丁
    ○○雖到庭結證，其到場時，乙○○之二Ｖ－二六三二號車斜向停在環中路往中
    港路的外側快車道上，現場還有其他約七、八台車，甲○○之Ｂ五－五九五一號
    車亦停在同處，係順向停車，以後該二Ｖ－二六三二號車已調整方向與Ｂ五－五
    九五一號車相同。平常一般車輛應該可以正常通行，但因該處被這些車輛佔據快
    車道，所以壅塞無法通行，伊接到通報，趕去現場時，這些佔據車道及飆車遠遠
    聽到警鳴聲，才一一逃逸，伊是以便服便車蒐證完後，才通知穿制服警察及警車
    到場驅離，事後再一一通知涉案人員到案說明云云。故被告乙○○、甲○○所為
    ，僅是不當停車，在場觀看飆車，而警員職務報告書、蒐證錄影光碟及其翻拍照
    片，亦為相同之記載及顯示，並未出現使路面壅塞，其他人無法行駛之情況，至
    舉發違反道路交通管理事件通知單，亦僅記載佔據車道或佔據道路，而責付保管
    書則形同領據，凡此均不足證明被告二人之不當停車已達壅塞陸路致生往來之危
    險。而被告二人迄未供稱彼二人有與飆車者有犯意聯絡及行為分擔，本案其他被
    告亦未言及被告二人與飆車者係共犯關係。從而本件被告二人並非飆車者，亦無
    證據顯示其有阻塞道路以供飆車者飆車之意思聯絡與行為情事，所為僅係為觀看
    飆車而不當停車，依上開最高法院判決所示，尚不致壅塞道路，致生公共危險。
    參以證人即蒐證警員賴英明到場時，連同被告二人亦僅有十部車停車圍觀，其如
    出示證件，加以驅離，乃輕而易舉之事，何致壅塞道路，致生公共危險。其餘又
    查無任何積極證據足以證明被告二人有與其他八輛車或飆車者，有共同壅塞道路
    或共同飆車之犯意聯絡及行為分擔，致生公共危險之事實，自難令負該項罪責。
    原審不察，遽對被告乙○○、甲○○論罪科刑，核有未合。被告二人上訴意旨，
    執此指摘原審判決違誤，核有理由，自應由本院將原審此部分判決撤銷，諭知乙
    ○○、甲○○無罪。
據上論斷，應依刑事訴訟法第三百六十九條第一項前段、第三百六十四條、第三百零
一條第一項，判決如主文。
本案經檢察官丙○○到庭執行職務。
中     華     民     國     九十四     年      三      月      八       日
                                   臺灣高等法院臺中分院刑事第七庭
                                   　　　審判長法  官　林  榮　龍
                                   　　　　　　法　官  許　秀　芬
                                   　　　　　　法　官  黃  日  隆
右正本證明與原本無異。
如不服本判決應於收受送達後十日內向本院提出上訴書狀，其未敘述上訴之理由者並
得於提起上訴後十日內向本院補提理由書（均須按他造當事人之人數附繕本）。
                                               書記官  陳  三  軫
中     華     民     國     九十四     年      三      月      十       日
                                                              　　　　　Ｆ
